【裁判字號】    90,易,1859
【裁判日期】    900702
【裁判案由】    違反商標法
【裁判全文】
臺灣高雄地方法院刑事判決                          九十年度易字第一八五九號
    公  訴  人  臺灣高雄地方法院檢察署檢察官
    被      告  甲○○
    選任辯護人  顏宏斌律師
右列被告因違反商標法案件，經檢察官提起公訴（九十年度偵字第七七六號），本
院判決如左：
    主  文
甲○○連續明知為意圖欺騙他人，於同一商品，使用相同於他人註冊商標之圖樣之商
品而販賣，處有期徒刑月，如易科罰金，以佰元折算壹日。
扣案仿冒之鴨舌帽貳拾個、背包肆拾個、手提袋陸個，均沒收。
    事  實
一、甲○○係設於高雄市○○區○○街一之五號宜緯服飾行負責人，其明知如附表之
    文字及圖樣，係美商歐克利股份有限公司（下稱歐克利公司）向我國經濟部中央
    標準局（嗣於民國八十八年一月二十六日改制為智慧財產局）申請註冊取得商標
    專用權之商標，指定使用於衣服、鴨舌帽、襯衫及外套等商品，且均尚在專用期
    間內，任何人未經該等商標專用權人之同意或授權，不得於同一商品或類似商品
    ，使用相同或近似於此等註冊商標之圖樣。詎甲○○竟意圖轉售營利，未經該公
    司之同意或授權，即於九十年二月中旬，在上址擺設陳列印有如附件所示商標文
    字圖樣之仿冒商品，並僱用不知情之店員丙○○協助看顧店面，以鴨舌帽每個新
    台幣（下同）一百五十元、背包每個三百五十元、手提袋每個二百五十元之代價
    販賣如附表所示之意圖欺騙他人而擅自使用上開商標圖樣之仿冒商品，每種仿冒
    商品約賣出十餘個，嗣於九十年三月五日下午五時三十分許，在上址為警查獲，
    並扣得仿冒之鴨舌帽二十個、背包四十個、手提袋六個。
二、案經歐克利公司訴由高雄市政府警察局三民第一分局移送臺灣高雄地方法院檢察
    署檢察官偵查起訴。
    理  由
一、訊據被告甲○○對於右揭時地販賣如附表所示之仿冒商品之事實固供承不諱，惟
    矢口否認有何違反商標法犯行，辯稱：扣案物品係子乙○○去泰國所買回，其主
    要販賣流行休閒服飾，不知所賣物品係違反商標法云云，然查：右揭犯罪事實，
    業據告訴代理人揚佩怡律師於警訊時、涂榆政律師於本院審理時指訴甚詳，且經
    證人即店員丙○○證述綦詳，再依被告自承開設服飾店已二年餘，前曾向案外人
    洪健益購買享有專標權之服飾等語，證人即被告甲○○之子乙○○到庭證稱：其
    與從小到大的朋友一起去泰國玩，扣案物品是我在曼谷的路邊攤買來的，有賣帽
    子、毛巾、背包等不同廠牌，整個曼谷有很多這種攤位，成本一個帽子一百元、
    背包一百元左右，幾個朋友一起去，大家一起買，後來回國之後他們沒有來拿，
    原買來是要自己用的，後來拿去父親店裡賣是因為擺著很漂亮，整個泰國都是賣
    仿冒品等語，足認被告對於商標權之保護應有相當之認識，且明知所販賣者係仿
    冒商品，此外復有商標註冊證明文件、現場照片十幀、扣案仿冒商品一百六十六
    個在卷可稽，被告所辯，不足採信，本件事證明確，被告之犯行洵堪認定。
二、被告甲○○明知所販賣之商品，係意圖欺騙他人，而使用相同於他人註冊商標之
    圖樣者，竟仍予販賣，核其所為，係犯商標法第六十三條之販賣仿冒商品罪。被
    告利用不知情之店員丙○○犯罪，為間揭正犯。又其先後多次販賣行為，時間緊
    接，方法相同，觸犯構成要件相同之罪名，顯係基於概括之犯意為之，應依連續
    犯之規定，以一罪論，並加重其刑。爰審酌商標具有辨識商品來源之功用，企業
    者通常經過相當時間並投入大量資金於商品之行銷及品質之改良，始得使該商標
    具有代表一定品質之效，被告竟為貪圖牟利，販賣品質低劣之仿冒品，對商標權
    人之權益侵害非小，並有害國家之國際形象，惟念其並未有任何前科，有臺灣高
    雄地方法院檢察署刑案資料查註紀錄表及臺灣高等法院被告全國前案紀錄表各一
    份在卷可參，素行尚稱良好，販賣之時間非長、數量非鉅，惟否認犯行等一切情
    狀，量處如主文所示之刑，並諭知易科罰金之折算標準，以資懲儆。扣案仿冒之
    鴨舌帽二十個、背包四十個、手提袋六個，係被告犯該法第六十三條所用之物，
    依同法第六十四條之規定，不問屬於犯人與否，均宣告沒收。
據上論斷，應依刑事訴訟法第二百九十九條第一項前段，商標法第六十三條、第六十
四條，刑法第十一條前段、第五十六條、第四十一條第一項、罰金罰鍰提高標準條例
第二條，判決如主文。
中      華      民      國      九十      年     七     月      二      日
                                臺灣高雄地方法院刑事第一庭
                                      法  官   郭貞秀
右正本證明與原本無異。
如不服本判決，應於判決送達後十日內，向本院提出上訴狀。
                                  書  記  官   黃國忠
中    華    民    國      九十      年        七      月        三      日


司法院資訊處製作；財團法人民間司法改革基金會備份。
